【裁判字號】    94,訴,2653
【裁判日期】    950227
【裁判案由】    毒品危害防制條例
【裁判全文】
臺灣板橋地方法院刑事判決              94年度訴字第2653號
公  訴  人  臺灣板橋地方法院檢察署檢察官
被      告  甲○○
上列被告因違反毒品危害防制條例案件，經檢察官提起公訴（94
年度核退毒偵字第2000號），被告於準備程序時對被訴事實為有
罪之陳述，本院合議庭裁定由受命法官行簡式審判程序，判決如
下：
    主  文
甲○○施用第一級毒品，處有期徒刑陸月，如易科罰金以佰元
折算壹日；扣案海洛因壹包（淨重零點陸壹公克）及海洛因殘渣
袋伍個沒收銷燬、注射針筒伍支、塑膠吸管工具伍支、止血袋壹
條沒收之。
    事  實
一、甲○○曾因施用毒品案件，經本院依檢察官聲請裁定移送觀
    察、勒戒後，因有繼續施用毒品傾向，再依檢察官聲請裁定
    令入戒治處所施以強制戒治，於民國93年10月22日，因無繼
    續戒治之必要，停止強制戒治之執行而釋放改執行所犯侵占
    案件（本院92年度易字第2432號）所處銀元4000元罰金刑之
    易服勞役刑罰，並由檢察官於93年11月25日以93年度戒毒偵
    字第407 號不起訴處分書予以不起訴確定。詎甲○○仍不知
    悔改，於強制戒治執行完畢釋放後5 年內復基施用第一級毒
    品海洛因之犯意，於94年8 月27日10時許，在臺北縣永和市
    ○○街90號2 樓住處，將海洛因混於水中再以注射針筒注射
    身體之方式施用海洛因1 次。嗣於94年8 月27日13時30分許
    ，甲○○在臺北縣永和市○○街90號前，因精神不濟，巡邏
    員警見其神情有異遂趨前盤查，其在員警未發見其有施用毒
    品海洛因之行為前，自首有施用海洛因情事，並帶同執勤員
    警至其住處搜索而扣得其所有供施用海洛因1 包（淨重0.61
    公克）、施打海洛因用注射針筒5 支、塑膠吸管工具5 支、
    止血帶1 條及海洛因殘渣袋5 個等物。
二、案經臺北縣政府警察局永和分局報請臺灣板橋地方法院檢察
    署檢察官偵查起訴。
    理  由
一、上揭事實業據被告甲○○於本院審判中坦承不諱，其為警查
    獲時，除經其同意搜索而扣得其所有供施用之第一級毒品海
    洛因1 包（淨重0. 61 公克，見臺北縣政府警察局永和分局
    查獲涉嫌毒品初步檢驗報告單）、施打海洛因用注射針筒5
    支、塑膠吸管工具5 支、止血帶1 條及施用所餘海洛因殘渣
    袋5 個外，經採集被告尿液送檢驗結果，確呈海洛因代謝物
    嗎啡陽性反應，有偵查卷附臺灣檢驗科技股份有限公司94年
    9 月22日濫用藥物檢驗報告書可稽，被告自白核與事實相符
    ，本件事證明確，被告犯行堪以認定。
二、被告甲○○曾因施用毒品案件，經本院依檢察官聲請裁定移
    送觀察、勒戒後，因有繼續施用毒品傾向，再依檢察官聲請
    裁定令入戒治處所施以強制戒治，於93年10月22日，因無繼
    續戒治之必要，停止強制戒治執行釋放改執行所犯侵占案件
    （本院92年度易字第2432號）所處銀元4000元罰金刑之易服
    勞役刑罰，並由檢察官於93年11月25日以93年度戒毒偵字第
    407 號不起訴處分書予以不起訴確定，有臺灣高等法院被告
    全國前案紀錄表可憑，其於強制戒治執行完畢釋放後5 年內
    再度施用第一級毒品海洛因，依毒品危害防制條例第23條第
    2 項規定，係犯同條例第10條第1 項之施用第一級毒品罪。
    至被告為施用而持有第一級毒品海洛因之低度行為，為其進
    而施用之高度行為所吸收，不復另論。又被告係在臺北縣永
    和市○○街90號前，因精神不濟，巡邏員警見其神情有異遂
    趨前盤查，其在員警未發見其有施用毒品海洛因行為前，自
    首有施用海洛因情事，並接受本院裁判，有94年8 月27日警
    詢筆錄可按，應依刑法第62條前段規定減輕其刑。爰審酌被
    告犯罪動機、目的、情節、施用毒品易造成行為失控而危害
    社會治安及被告犯罪後自首坦承犯行之態度等一切情狀，量
    處如主文所示之刑，以資懲戒。扣案海洛因1 包淨重0.61公
    克及海洛因殘渣袋5 個內之海洛因殘渣為被告所持有供施用
    及施用所餘第一級毒品，而海洛因為粉末狀，部分沾附於包
    裝袋上（見扣案海洛因照片），而該海洛因殘渣又為細微白
    粉，若欲完全析離，雖非不可能，但此舉對毒品危害防制政
    策之施行，並無特殊助益，且徒費執行之成本，故連同包裝
    袋均併依毒品危害防制條例第18條第1 項前段宣告沒收銷燬
    ，以符執行之實際。另扣案供被告施打海洛因用注射針筒5
    支、塑膠吸管工具5 支、止血帶1 條為被告所有犯本件之罪
    所用之物，經被告陳明屬實，依刑法第38條第1 項第2 款規
    定宣告沒收。
三、本件被告係被訴犯毒品危害防制條例第10條第1 項之施用第
    一級毒品罪，非最輕本刑為三年以上有期徒刑之罪，又非高
    等法院管轄第一審案件，其於本院行準備程序時對被訴事實
    為有罪之陳述，經受命法官告以簡式審判程序之旨，並聽取
    檢察官、被告意見後，由本院合議庭依刑事訴訟法第273 條
    之1 第1 項規定裁定由受命法官獨任進行簡式審判程序，末
    此敘明。
據上論斷，應依刑事訴訟法第299 條第1 項前段、第273 條之1
第1 項、第273 條之2 、第284 條之1 ，毒品危害防制條例第10
條第1 項、第18條第1 項前段，刑法第11條、第62條前段、第41
條第1 項前段、第38條第1 項第2 款，判決如主文。
本案經檢察官郭學廉到庭執行職務。
中    華    民    國    95    年    2     月    27    日
                        刑事第四庭法  官  陳恆寬
以上正本證明與原本無異。
如不服本判決應於送達後10日內向本院提出上訴狀。
                                  書記官  許志豪
中    華    民    國    95    年    2     月    27    日
附錄本案論罪科刑法條全文：
毒品危害防制條例第10條
施用第一級毒品者，處六月以上五年以下有期徒刑。
施用第二級毒品者，處三年以下有期徒刑。


司法院資訊處製作；財團法人民間司法改革基金會備份。
